---
title: "Priorités de surveillance et de restauration du massif du Volcan"
format:
  html:
    self-contained: true
editor: visual
---

```{r}
#| include: false
# Anne Piron
# Avril 2026
# Carte DI - Volcan

library(leaflet) # carte interactive
library(dplyr)
library(sf) # pour les shape


# import du jeu de donnees DI global
prio_hab <-st_read("06_Prio_Volcan_2026_v3.shp")
# verification import
class(prio_hab)
plot(prio_hab)
```

```{r}
#| include: false
# leaflet = WGS 84
# on transforme car on est en UTM40S
prio_hab <- st_transform(prio_hab, 4326)
#verification
st_crs(prio_hab)


# échelle de couleurs
# test 1 : pal <- colorFactor(palette = "Set2", domain = prio_hab$DI_6cat)

pal <- colorFactor(palette = c(
  "Faibles Priorités - Score inférieur à 50" = "#FDE725",
  "Priorités intermédiaires - Score compris entre 50 et 69" = "#5dc963",
  "Fortes priorités - Top 50% (score compris entre 78 et 70)" = "#21908d",
  "Très fortes priorités - Top 10% (score sup ou égal à 85)" = "#3B528B",
  "Très fortes priorités - Top 25% (score compris entre 84 et 79)" = "#440154"
), domain = prio_hab$prio_txt)
```

Identification des priorités de surveillance et de restauration du massif du Volcan. Trois blocs de données ont été utilisés pour ces analyses : enjeux de conservation (gradient de priorités issus du logiciel Zonation), stratégie régionale d’intervention (maintenir et restaurer en priorités les zones en bon état de conservation et avec un risque d’impact fort) et critères contextuels d’intervention (accessibilité, historique des chantiers, zones d’inventaires DI). Ces priorités d’actions sont à la fois présentées à l’échelle du massif dans sa globalité et déclinées par habitats.

```{r}
#| echo: false
# Carte avec un point par relevé dont la couleur correspond à prio (prio_txt) 

leaflet(prio_hab) %>%
  addProviderTiles(providers$OpenTopoMap) |> # fond satellite
  #addTiles() %>%
  addPolygons(
    fillColor = ~pal(prio_txt),
    color = "black", 
    weight = 0.6,
    fillOpacity = 0.6,
    popup = ~paste0(
      "<strong>Catégorie :</strong> ", prio_txt, "<br>")
  ) %>%
  addLegend(
    "bottomright",
    pal = pal,
    values = ~prio_txt,
    title = "Niveaux de priorités de surveillance et de restauration",
    opacity = 1
  )
```
